Images des répertoires du notaire Pierre Tissandier pour l'étude XXI
Archives nationales de France
Images des répertoires du notaire Pierre Tissandier pour l'étude XXI
16 prairial an VII - 31 décembre 1812 (4 juin 1799 - 31 décembre 1812)
MC/RE/XXI/11 - MC/RE/XXI/12, MC/RE/XXI/22 - MC/RE/XXI/23
Etude XXI; Tissandier, Pierre
4 registres
Archives nationales de France
Minutes et répertoires: la loi 2008-696 du 15 juillet 2008 relative aux archives a fixé à 75 ans à compter de la date de l'acte, ou à 25 ans à compter de la date du décès de l'intéressé si ce délai est plus bref, le délai de communication des minutes et répertoires des notaires; ce délai est porté à 100 ans à compter de la date de l'acte si le document se rapporte à un mineur (code du Patrimoine, articles L213-2, 4e d et 5e).
Autres documents de l'étude (dossiers de clients, comptabilité...): s'agissant d'archives privées, ces documents sont communicables selon les modalités fixées par le déposant ou le donateur.
Certains documents ne sont pas accessibles sous leur forme originale en raison de leur mauvais état de conservation.
Registres entrés aux Archives nationales en 1944 et 1950.
Images des répertoires de l’étude XXI
Archives de l'étude XXI
répertoire d'officier public ministériel
- Répertoire chronologique pour la période du 16 prairial an VII (4 juin 1799) au 30 décembre 1809, 16 prairial an VII - 30 décembre 1809 (4 juin 1799 - 30 décembre 1809); MC/RE/XXI/11; Le répertoire comporte 288 feuillets et fait partie d'un registre de 321 feuillets de papier manuscrits, hauteur 36 x largeur 24,5 cm foliotés par le notaire. Le registre n'est pas en bon état. La reliure est à refaire.
  Registre folioté en 2003 (foliotation non visible à l'écran)
  Le registre contient aussi le répertoire du notaire Pierre Victor Raffeneau de Lille pour la période du 2 vendémiaire an VII au 11 prairial an VII (23 septembre 1798 - 30 mai 1799).
  Le répertoire contient les informations suivantes 1. numéro de l'acte dans l'année; 2. date du jour; 3. nature de l'acte; 4. nom, prénom, adresse et désignation des biens vendus; (4 bis. minute ou brevet); 5. date de l'enregistrement; 6. prix de l'enregistrement.
  Attention: seuls les actes passés en minute sont conservés; les actes mentionnés dans le répertoire comme passés en simple brevet (colonne 3) ne sont pas conservés par les notaires et ne sont donc pas versés au Minutier (ils sont remis aux clients).
  répertoire
  - Liste chronologique des actes pour la période du 17 prairial an VII au 4ème jour complémentaire an IX (5 juin 1799 - 21 septembre 1801), 17 prairial an VII - 4ème jour complémentaire an IX (5 juin 1799 - 21 septembre 1801); 19 r°-63 v°; 45 feuillets
    - Liste chronologique des actes pour la période du 17 prairial an VII au 4ème jour complémentaire an VII (5 juin 1799 - 20 septembre 1799), 17 prairial an VII - 4ème jour complémentaire an VII (5 juin 1799 - 20 septembre 1799); 19 r°-23 v°; 5 feuillets
    - Liste chronologique des actes pour la période du 2 vendémiaire an VIII au 1er jour complémentaire an VIII (24 septembre 1799 - 18 septembre 1800), 2 vendémiaire an VIII - 1er jour complémentaire an VIII (24 septembre 1799 - 18 septembre 1800); 25 r°-39 v°; 15 feuillets
    - Liste chronologique des actes pour la période du 2 vendémiaire an IX au 4ème jour complémentaire an IX (24 septembre 1800 - 21 septembre 1801), 2 vendémiaire an IX - 4ème jour complémentaire an IX (24 septembre 1800 - 21 septembre 1801); 39 v°-63 v°; 25 feuillets
  - Liste chronologique des brevets pour la période du 16 prairial an VII au 6 vendémiaire an XII (4 juin 1799 - 29 septembre 1803), 16 prairial an VII - 6 vendémiaire an XII (4 juin 1799 - 29 septembre 1803); 79 r°-120 r°; 42 feuillets
  - Liste chronologique des actes pour la période du 3 vendémiaire an X (25 septembre 1801) au 30 décembre 1809, 3 vendémiaire an X - 30 décembre 1809 (25 septembre 1801 - 30 décembre 1809); 121 r°-311 v°; 191 feuillets
    - Liste chronologique des actes pour la période du 3 vendémiaire an X au 4ème jour complémentaire an X (25 septembre 1801 - 21 septembre 1802), 3 vendémiaire an X - 4ème jour complémentaire an X (25 septembre 1801 - 21 septembre 1802); 121 r°-146 v°; 26 feuillets
    - Liste chronologique des actes pour la période du 3 vendémiaire an XI au 6ème jour complémentaire an XI (25 septembre 1802 - 23 septembre 1803), 3 vendémiaire an XI - 6ème jour complémentaire an XI (25 septembre 1802 - 23 septembre 1803); 147 r°-167 r°; 21 feuillets
    - Liste chronologique des actes pour la période du 3 vendémiaire an XII au 4ème jour complémentaire an XII (26 septembre 1803 - 21 septembre 1804), 3 vendémiaire an XII - 4ème jour complémentaire an XII (26 septembre 1803 - 21 septembre 1804); 167 r°-191 v°; 25 feuillets
    - Liste chronologique des actes pour la période du 1er vendémiaire an XIII au 4ème jour complémentaire an XIII (23 septembre 1804 - 21 septembre 1805), 1er vendémiaire an XIII - 4ème jour complémentaire an XIII (23 septembre 1804 - 21 septembre 1805); 191 v°-216 r°; 26 feuillets
    - Liste chronologique des actes pour la période du 2 vendémiaire au 10 nivôse an XIV (24 septembre - 31 décembre 1805), 2 vendémiaire - 10 nivôse an XIV (24 septembre - 31 décembre 1805); 216 r°-222 r°; 7 feuillets
    - Liste chronologique des actes pour la période du 3 janvier au 31 décembre 1806, 3 janvier - 31 décembre 1806; 222 r°-246 r°; 25 feuillets
    - Liste chronologique des actes pour la période du 2 janvier au 31 décembre 1807, 2 janvier - 31 décembre 1807; 246 r°-266 r°; 21 feuillets
    - Liste chronologique des actes pour la période du 2 janvier au 31 décembre 1808, 2 janvier - 31 décembre 1808; 266 r°-290 r°; 25 feuillets
    - Liste chronologique des actes pour la période du 1er janvier au 30 décembre 1809, 1er janvier - 30 décembre 1809; 290 r°-311 v°; 22 feuillets
  - "Dépot du répertoire de l'an X à 1809", an X - 1809 (23 septembre 1801 - 1809); 312 r°-321 v°; 10 feuillets
- Répertoire chronologique pour la période du 2 janvier 1810 au 31 décembre 1812, 2 janvier 1810 - 31 décembre 1812; MC/RE/XXI/12; Le répertoire comporte 63 feuillets et fait partie d'un registre de 282 feuillets de papier manuscrits, hauteur 34,5 x largeur 24 cm, composé de plusieurs cahiers foliotés par le président du tribunal civil de 1ère instance du département de la Seine conformément à la loi du 25 ventôse an XI. Le registre est en bon état.
  Le registre contient aussi le répertoire du notaire Cléophile Deherain pour la période du 2 janvier 1813 au 8 janvier 1817.
  Le répertoire contient les informations suivantes 1. numéro de l'acte dans l'année; 2. date du jour; 3. nature de l'acte; 4. nom, prénom, adresse et désignation des biens vendus; 5. minute ou brevet; 6. date de l'enregistrement; 7. prix de l'enregistrement.
  - Liste chronologique des actes pour la période du 2 janvier au 31 décembre 1810, 2 janvier - 31 décembre 1810; 1 r°-22 v°; 22 feuillets
  - Liste chronologique des actes pour la période du 2 janvier au 31 décembre 1811, 2 janvier - 31 décembre 1811; 22 v°-44 v°; 23 feuillets
  - Liste chronologique des actes pour la période du 3 janvier au 31 décembre 1812, 3 janvier - 31 décembre 1812; 44 v°-63 r°; 20 feuillets
- Table alphabétique des clients pour la période du 16 prairial an VII au 10 nivôse an XIV (4 juin 1799 - 31 décembre 1805), 16 prairial an VII - 10 nivôse an XIV (4 juin 1799 - 31 décembre 1805); MC/RE/XXI/22; Le répertoire comporte 88 feuillets et fait partie d'un registre de 188 feuillets de papier manuscrits, hauteur 30,5 x largeur 19,5 cm, composé de 7 cahiers. Le registre est dans un état moyen.
  Le registre contient aussi le répertoire alphabétique des clients du notaire Pierre Victor Raffeneau de Lille pour la période du 22 septembre 1792 au 11 prairial an VII (30 mai 1799).
  Le répertoire contient les informations suivantes: 1. nom de la première partie de l'acte; 2. nature de l'acte; 3. nom de la deuxième partie de l'acte; 4. date de l'acte; 5. un numéro dont la signification est inconnue.
  - Table alphabétique des clients pour la période du 16 prairial an VII au 4e jour complémentaire an VII (4 juin 1799 - 20 septembre 1799), 16 prairial an VII - 4e jour complémentaire an VII (4 juin 1799 - 20 septembre 1799); 101 r°-110 r°; 10 feuillets
    Les actes antérieurs au 16 prairial an VII ont été passés par le notaire Pierre Victor Raffeneau de Lille.
  - Table alphabétique des clients pour la période du 2 vendémiaire an VIII au 1er jour complémentaire an VIII (24 septembre 1799 - 18 septembre 1800), 2 vendémiaire an VIII - 1er jour complémentaire an VIII (24 septembre 1799 - 18 septembre 1800); 111 r°-119 v°; 9 feuillets
  - Table alphabétique des clients pour la période du 2 vendémiaire an IX au 4ème jour complémentaire an IX (24 septembre 1800 - 21 septembre 1801), 2 vendémiaire an IX - 4ème jour complémentaire an IX (24 septembre 1800 - 21 septembre 1801); 121 r°-130 v°; 10 feuillets
  - Table alphabétique des clients pour la période du 3 vendémiaire an X au 4ème jour complémentaire an X (25 septembre 1801 - 21 septembre 1802), 3 vendémiaire an X - 4ème jour complémentaire an X (25 septembre 1801 - 21 septembre 1802); 131 r°-144 v°; 14 feuillets
  - Table alphabétique des clients pour la période du 3 vendémiaire an XI au 6ème jour complémentaire an XI (25 septembre 1802 - 23 septembre 1803), 3 vendémiaire an XI - 6ème jour complémentaire an XI (25 septembre 1802 - 23 septembre 1803); 145 r°-158 v°; 14 feuillets
  - Table alphabétique des clients pour la période du 3 vendémiaire an XII au 4ème jour complémentaire an XII (26 septembre 1803 - 21 septembre 1804), 3 vendémiaire an XII - 4ème jour complémentaire an XII (26 septembre 1803 - 21 septembre 1804); 159 r°-171 v°; 13 feuillets
  - Table alphabétique des clients pour la période du 1er vendémiaire an XIII au 4ème jour complémentaire an XIII (23 septembre 1804 - 21 septembre 1805), 1er vendémiaire an XIII - 4ème jour complémentaire an XIII (23 septembre 1804 - 21 septembre 1805); 173 r°-184 v°; 10 feuillets
  - Table alphabétique des clients pour la période du 2 vendémiaire an XIV au 10 nivôse an XIV (24 septembre 1805 - 31 décembre 1805), 2 vendémiaire an XIV - 10 nivôse an XIV (24 septembre 1805 - 31 décembre 1805); 185 r°-188 r°; 4 feuillets
- Répertoire alphabétique des clients pour la période du 3 janvier 1806 au 31 décembre 1812, 3 janvier 1806 - 31 décembre 1812; MC/RE/XXI/23; Le répertoire comporte 113 feuillets et fait partie d'un registre de 382 feuillets de papier manuscrits, hauteur 36 x largeur 24,5 cm. Le registre est en bon état.
  Le registre contient aussi le répertoire alphabétique des clients du notaire Cléophile Deherain pour la période du 2 janvier 1813 au 13 décembre 1827.
  Le répertoire contient les informations suivantes: 1. noms des parties; 2. nature des actes; 3. noms des parties; 4. dates des actes; 5. numéro du volume (la signification de ce numéro est inconnue).
  - Table alphabétique des clients, lettre A, 1 r°-3 r°; 3 feuillets
  - Table alphabétique des clients, lettre B, 12 r°-24 v°; 13 feuillets
  - Table alphabétique des clients, lettre C, 52 r°-63 v°; 10 feuillets
  - Table alphabétique des clients, lettre D, 98 r°-111 r°; 14 feuillets
  - Table alphabétique des clients, lettre E, 146 r°-146 v°; 1 feuillet
  - Table alphabétique des clients, lettre F, 149 r°-152 r°; 4 feuillets
  - Table alphabétique des clients, lettre G, 162 r°-167 v°; 6 feuillets
  - Table alphabétique des clients, lettre H, 188 r°-191 r°; 4 feuillets
  - Table alphabétique des clients, lettres I et J, 203 r°-205 r°; 3 feuillets
  - Table alphabétique des clients, lettre K, 212 r°-212 r°; 1 feuillet
  - Table alphabétique des clients, lettre L, 214 r°-227 v°; 14 feuillets
  - Table alphabétique des clients, lettre M, 255 r°-262 v°; 8 feuillets
  - Table alphabétique des clients, lettre N, 285 r°-286 v°; 2 feuillets
  - Table alphabétique des clients, lettre O, 293 r°-293 v°; 1 feuillet
  - Table alphabétique des clients, lettre P, 296 r°-302 r°; 7 feuillets
  - Table alphabétique des clients, lettre Q, 318 r°-318 v°; 1 feuillet
  - Table alphabétique des clients, lettre R, 319 v°-323 v°; 5 feuillets
  - Table alphabétique des clients, lettre S, 337 v°-340 v°; 4 feuillets
  - Table alphabétique des clients, lettre T, 350 v°-355 r°; 6 feuillets
  - Table alphabétique des clients, lettres U, V, W, 367 r°-370 r°; 4 feuillets
  - Table alphabétique des clients, lettre Z, 380 v°-381 r°; 2 feuillets